臺灣臺中地方法院刑事判決　　　　　　　　　　　　九十一年度訴字第一七五五號
　　公　訴　人　臺灣臺中地方法院檢察署檢察官
　　被　　　告　甲○○
右列被告因毒品危害防制條例案件，經檢察官提起公訴（九十一年度毒偵字第一二四
四號），本院判決如左：
    主  文
甲○○連續施用第一級毒品，累犯，處有期徒刑拾月，扣案注射針筒壹支沒收。
    事  實
一、甲○○曾因違反肅清煙毒條例案件，經法院於民國八十二年間判處有期徒刑三年
    三月確定，於八十二年七月六日送監執行，指揮書執畢日應為八十五年六月二日
    ；又因違反肅清煙毒條例案件，於八十三年二月二十二日為臺灣高等法院臺中分
    院判處有期徒刑三年三月確定，並接續前案之執行，刑起日期為八十五年六月三
    日，指揮書執畢日為八十八年九月一日；嗣於八十四年十二月二十九日縮短刑期
    假釋付保護管束，並於八十八年八月十日保護管束縮刑期滿而執行完畢。另甲○
    ○前因施用毒品案件，經檢察官聲請觀察、勒戒，而依臺灣臺南地方法院八十九
    年度毒聲字第三二七七號裁定送觀察、勒戒後，認有繼續施用毒品傾向，檢察官
    復聲請強制戒治，而依該院八十九年毒聲字第三六四一號裁定送強治戒治；嗣經
    強制戒治期滿三月，其成效經評定為合格，無繼續戒治之必要，檢察官乃聲請裁
    定停止戒治，所餘期間付保護管束，迄九十年十二月十六日保護管束期滿，而經
    臺灣臺南地方法院檢察署檢察官於九十一年一月三日以九十一年度戒毒偵字第二
    號為不起訴處分確定；詎甲○○於停止戒治付保護管束期滿，經檢察官為不起訴
    處分後，復基於施用第一級毒品海洛因之概括犯意，連續自九十一年三月初某起
    ，至同年四月二十七日下午五時許，分別在其臺中縣潭子鄉○○路○段一九二號
    住處及臺中市○○路、福音街停車場等處，以針筒注射方式，施用第一級毒品海
    洛因多次，期間約為每隔二至三日施用一次；嗣於九十一年四月二十七日下午五
    時三十分，在臺中市○區○○街十四號前為警查獲，並扣得其所有供施用海洛因
    所用之注射針筒一支。
二、案經臺中市警察局第一分局報請臺灣臺中地方法院檢察署檢察官偵查起訴。
    理  由
一、右揭事實，業據被告甲○○迭於警、偵訊及本院審理時均坦承不諱，並有扣案注
    射針筒一支可證，足認被告之自白與事實相符；且被告為警查獲時所採之尿液經
    送檢驗，亦確呈嗎啡陽性反應，有臺中市衛生局煙毒尿液檢驗成績書一件附卷可
    稽；此外，復有臺中市警察局第一分局扣押物品清單一件在卷可查。又被告曾因
    施用毒品案件，經檢察官聲請觀察、勒戒，而依臺灣臺南地方法院八十九年度毒
    聲字第三二七七號裁定送觀察、勒戒後，認有繼續施用毒品傾向，檢察官復聲請
    強制戒治，而依該院八十九年毒聲字第三六四一號裁定送強治戒治；嗣經強制戒
    治期滿三月後，其成效經評定為合格，無繼續戒治之必要，檢察官乃聲請裁定停
    止戒治，所餘期間付保護管束，迄九十年十二月十六日保護管束期滿，而由臺灣
    臺南地方法院檢察署檢察官於九十一年一月三日以九十一年度戒毒偵字第二號為
    不起訴處分確定，有該不起訴處分書、臺灣臺中地方法院檢察署刑案資料查註紀
    錄表及臺灣高等法院被告全國前案紀錄表各一件在卷可稽；被告於停止戒治交付
    保護管束期滿，而由檢察官為不起訴處分後，五年內復施用第一級毒品海洛因，
    係再犯毒品危害防制條例第十條之罪堪以認定，本件事證明確，被告犯行洵堪認
    定，應依法論科。
二、核被告所為係犯毒品危害防制條例第十條第一項施用第一級毒品罪；其施用第一
    級毒品前持有之低度行為，為其後施用之高度行為所吸收，不另論罪。被告所為
    先後多次施用第一級毒品海洛因之犯行，時間緊接，所犯係構成要件相同之罪名
    ，顯係基於概括犯意反覆為之，為連續犯，應依刑法第五十六條規定論以一罪，
    並加重其刑。又被告曾因違反肅清煙毒條例案件，經法院於八十二年間判處有期
    徒刑三年三月確定，於八十二年七月六日送監執行，指揮書執畢日應為八十五年
    六月二日；又因違反肅清煙毒條例案件，於八十三年二月二十二日為臺灣高等法
    院臺中分院判處有期徒刑三年三月確定，並接續前案之執行，刑起日期為八十五
    年六月三日，指揮書執畢日為八十八年九月一日；嗣於八十四年十二月二十九日
    縮短刑期假釋付保護管束，並於八十八年八月十日保護管束縮刑期滿而執行完畢
    ，有臺灣臺中地方法院檢察署刑案資料查註紀錄表及臺灣高等法院被告全國前案
    紀錄表各一件在卷可稽，被告於受有期徒刑之執行完畢後，五年以內再犯本件有
    期徒刑以上之罪，為累犯，應依刑法第四十七條規定加重其刑，並遞加之。爰審
    酌被告犯罪之動機、目的、手段、本案犯罪之情節及其施用毒品之期間長短、次
    數，及施用毒品犯罪原具自戕性格，並坦承犯罪之犯後態度尚稱良好等一切情狀
    ，量處如主文所示之刑，以示懲儆。末查，扣案注射針筒一支，為被告所有並供
    施用第一級毒品犯罪所用之物，業據被告供明在卷，應依刑法第三十八條第一項
    第二款宣告沒收。
據上論斷，應依刑事訴訟法第二百九十九條第一項前段，毒品危害防制條例第十條第
一項、第二十三條第二項前段，刑法第十一條前段、第五十六條、第四十七條、第三
十八條第一項第二款，判決如主文。
中      華      民      國      九十一      年    九    月    二十四    日
                                    臺灣臺中地方法院刑事第一庭
                                        法  官  林  源  森
右正本證明與原本無異
如不服本判決，應於收受本判決後十日內向本院提出上訴書狀，其未敘述上訴理由者
，並得於提起上訴後十日內向本院補提理由書狀（均須按他造當事人之人數附繕本）
「切勿逕送上級法院」
                                        書記官
中      華      民      國      九十一      年九    月    二十六    日
附錄本案論罪科刑法條全文：
毒品危害防制條例第十條第一項
施用第一級毒品者，處六月以上五年以下有期徒刑。
